Inventaris van het archief van M.H. Damme als Directeur-Generaal der Posterijen, Telegrafie, en Telefonie, 1919-1940
Nationaal Archief, Den Haag
- Stukken, door M.H. Damme bijeengebracht als bestuurslid van diverse instanties buiten de PTT, 1932-1940, 4.
  - Koninklijke Luchtvaart Maatschappij, 4.1
    - Algemeen, 4.1.2
      - Stukken betreffende de gang van zaken bij diverse vliegtuigongelukken waarbij de KLM betrokken was, 1935-1937, 1938.; 221; 1 omslag
      - Stukken betreffende het bespreken van de toekomst van het binnenlandse luchtverkeer, 1936; 222; 1 omslag
      - Stukken betreffende het bespreken van de eisen, die door de militaire luchtvaart aan de burgerluchtvaart gesteld worden, 1936; 223; 1 omslag
      - Stukken betreffende het voorbereiden van de oprichting van een Nederlandse luchtschiprederij, 1936; 224; 1 omslag
      - Brief van de KLM, waarin de plannen tot onderhandeling met de NV Nederlandsche Wereldverkeer Maatschappij te Amsterdam worden uiteengezet, 1937; 225; 1 stuk
      - Stukken betreffende het benoemen van een voorzitter voor de Raad van Bestuur der KLM, 1937; 226; 2 stukken
      - Stukken betreffende het onderzoeken van de mogelijkheden voor het maken van dienstreizen per vliegtuig door ambtenaren, 1937; 227; 1 omslag
      - Stukken betreffende het bespreken van het zgn. Cadman-rapport over de toestand in de Engelse burgerluchtvaart, 1938; 228; 1 omslag
        Het rapport zélf ontbreekt.
      - Brief aan de Minister van Waterstaat, waarin door de KLM het voorstel gedaan wordt tot reorganisatie van de opleiding voor militaire- en burgerluchtvaartbestuurders, 1938; 229; 1 stuk
      - Brief van de KLM, waarin het voorstel tot oprichting van een luchtvaartmaatschappij in Engeland wordt besproken, 1938; 230; 1 stuk
      - Artikelen en knipsels uit diverse dag- en weekbladen met betrekking tot de luchtvaartdienst der KLM, 1938, 1939; 231; 1 omslag
      - Circulaire van de I.A.T.A. betreffende de oprichting van een "Air Safety Institutë. Gedrukt, 1939; 232; 1 stuk
      - Stukken betreffende het regelen van de verhouding tussen de KLM en de Koninklijke Nederlands-Indische Luchtvaart Maatschappij, 1939; 233; 1 omslag
      - Brief van de KLM, waarin een andere regeling wordt voorgesteld met betrekking tot de tekenbevoegdheid van de leden van de Raad van Bestuur, 1939; 234; 1 stuk
        Het betreft hier het sluiten van overeenkomsten namens de KLM door de leden van de Raad van Bestuur.
      - Stukken betreffende de organisatie van de KLM in oorlogstijd, 1940; 235; 1 omslag
    - Materieel, 4.1.3
      - Stukken betreffende het bespreken van de uitvinding van ir. P.J. van Poelvoorde van een gasluchtschip, 1933-1936; 236; 1 omslag
        Het zgn. "Giroplaanluchtschip".
      - Stukken betreffende het aanschaffen van diverse vliegtuigen door de KLM, 1933-1939; 237-238
        Bevat tekeningen.
        - 1933-1937, 237
        - 1938-1939, 238; 2 pakken
      - Stukken betreffende de verhouding tussen de KLM en de Nederlandse vliegtuigindustrie, 1935, 1936, 1938.; 239; 1 omslag
      - Brief van de KLM, waarin voorgesteld wordt om in verband met de oorlogsomstandigheden een ander soort verzekering voor de KLM-vliegtuigen af te sluiten, 1940; 240; 1 stuk
    - Personeel, 4.1.4
      - Stukken betreffende het verhogen van de salarissen van het KLM-personeel, 1935-1937; 241; 1 omslag
      - Stukken betreffende het voeren van onderhandelingen tussen de KLM en de Nederlandsche Vereniging van Verkeersvliegers te Amsterdam met betrekking tot de hoogte der salarissen en premies van de verkeersvliegers, 1935-1937; 242; 1 omslag
      - Stukken betreffende het verbeteren van de opleiding voor vliegtuigbestuurders, 1936, 1937.; 243; 1 omslag
      - Stukken betreffende het doen van uitkeringen aan nabestaanden van de door een vliegtuigongeluk overleden KLM-employés Guilonard en J.S. van Haselen, 1937, 1939.; 244; 2 stukken
      - Brief van de KLM met het voorstel om het personeel verplicht aan lichamelijke oefening te laten doen, 1937; 245; 1 stuk
      - Stukken betreffende het wijzigen van de pensioenregelingen voor het KLM-personeel, 1937, 1940.; 246; 1 omslag
      - Stukken betreffende het aanpassen van de personeelssterkte bij de KLM aan de oorlogsomstandigheden, 1939; 247; 1 omslag
      - Stukken betreffende het regelen van de bezoldiging van het KLM-personeel, 1940; 248; 1 omslag
    - Financiën, 4.1.5
      - Financiële jaarstukken van de KLM, 1934-1940; 249-250
        - 1934-1937, 249
        - 1938-1940, 250; 2 pakken
      - Stukken betreffende het aanvragen van staatssubsidie voor de KLM, 1935-1937; 251; 1 omslag
      - Stukken betreffende het aanpassen van de KLM-tarieven aan de economische situatie, 1936; 252; 2 stukken
      - Brief van de KLM, waarin de gang van zaken wordt besproken inzake het verminderen van de provisie op door agenten verkochte luchtvaartbiljetten, 1936; 253; 1 stuk
    - Gebouwen, 4.1.6
      - Stukken betreffende het uitbreiden van het vliegveld Schiphol, 1934-1939; 254; 1 omslag
      - Stukken betreffende de aanleg van luchtvaartterreinen binnen Nederland en de exploitatie van het binnenlandse vliegverkeer, 1935-1937; 255; 1 omslag
      - Stukken betreffende het uitbreiden van de kantoorruimte van het hoofdkantoor van de KLM te 's-Gravenhage, 1935 1937-1939; 256; 1 omslag
      - Brief van de KLM, waarin voorgesteld wordt het KLM-kantoor in Horseferry House (Gr.Brit.) uit te breiden en eventueel te verplaatsen, 1936; 257; 1 stuk
      - Stukken betreffende het maken van plannen voor de stichting van een centrale luchthaven voor Nederland, 1938, 1939.; 258; 1 omslag
    - Luchtvaartverbindingen, 4.1.7
      - Stukken betreffende het bespreken van de mogelijkheden voor internationaal luchtschipverkeer, 1934, 1935.; 259; 1 omslag
        Bevat ontwerp-prospectus tot oprichting van de Nederlandsche Luchtschip Reederij.
      - Stukken betreffende de exploitatie van de vliegverbindingen met Suriname en de Nederlandse Antillen, 1934, 1935, 1937-1940.; 260; 1 omslag
      - Rapport van M.C. Moes, werkzaam bij de KLM, waarin de aansluiting van de bestaande Europese luchtverbindingen op de Chinese en Japanse luchtnetten wordt besproken. Met bijlagen, 1935, 1936; 261; 1 omslag
      - Stukken betreffende de exploitatie van de vliegverbinding met Nederlands Oost-Indië, 1935-1938, 1940 en z.j.; 262; 1 omslag
      - Artikelen en knipsels uit tijdschriften en dagbladen betreffende het internationaal luchtvaartverkeer, 1935-1938, 1940.; 263; 1 omslag
      - Rapporten betreffende het vliegverkeer en de gebruikte vliegtuigen op de route Amsterdam-Milaan, 1936; 264; 2 stukken
      - Stukken betreffende het voorbereiden van een bijzondere KLM-vlucht naar Zuid-Afrika, ter gelegenheid van de 100-jarige viering van"Dingaansdag", 1938; 265; 1 omslag
      - Stukken betreffende de exploitatie van de vliegverbinding met Australië, 1938, 1939.; 266; 1 omslag
      - Stukken betreffende de exploitatie van het luchtverkeer over de Atlantische Oceaan, 1938, 1939.; 267; 1 omslag
      - Stukken betreffende het tot stand brengen van een vliegverbinding tussen Amsterdam en Lissabon, via Madrid, 1940; 268; 2 stukken
      - Brief van de KLM, waarin de plannen van de vier Scandinavische landen voor een vliegverbinding Newfoundland-Scandinavië beschreven worden. Met bijlagen, 1940; 269; 3 stukken
    - Bemoeienis met de Koninklijke Nederlandsche Vereeniging voor Luchtvaart en aanverwante fondsen, 4.1.8
      - Notulen en vergaderstukken van de Koninklijke Nederlandsche Vereeniging voor Luchtvaart, 1938-1940 en z.j.; 270; 1 omslag
      - Notulen en vergaderstukken van de Stichting Nationaal Luchtvaartfonds, 1936-1939; 271; 1 omslag
      - Notulen en vergaderstukken van de Stichting Generaal Snijders Fonds, 1936, 1938-1940; 272; 1 omslag
  - Koninklijk Instituut voor Ingenieurs, 4.2
    - Notulen van de vergaderingen van de Raad van Bestuur van het Koninklijk Instituut voor Ingenieurs, 1936-1940; 273; 1 pak
  - Nederlandsche Centrale Organisatie voor Toegepast Natuurwetenschappelijk Onderzoek, 4.3
    - Notulen van de vergaderingen van het bestuur van de Nederlandsche Centrale Organisatie voor Toegepast Natuurwetenschappelijk Onderzoek. Afschriften. Met bijlagen, 1932; 274; 1 omslag
      Afgekort: N.C.O. voor T.N.O.
    - Stukken betreffende het oprichten van een bijzondere organisatie voor toegepast natuurwetenschappelijk onderzoek (T.N.O.) ten behoeve van nijverheid, handel en verkeer, 1932, 1933; 275; 1 omslag
      Dit gebeurde op voordracht van de N.C.O. voor T.N.O.
    - Stukken betreffende het doen van een verzoek om steun bij het aanvragen van een Rijkssubsidie door het Comité inzake bestudeering en bestrijding van de iepenziekte, 1932, 1933.; 276; 1 omslag
    - Stukken betreffende het doen van een verzoek om steun bij het aanvragen van een Rijkssubsidie door het Instituut voor Suikerbietenteelt, 1932, 1933.; 277; 1 omslag
    - Jaarverslag over 1932 en begroting 1933 van de N.C.O. voor T.N.O., 278; 1 omslag
  - Nederlands Instituut voor Efficiency, 4.4
    - Correspondentie met diverse personen en instanties ten behoeve van het Nederlands Instituut voor Efficiency, 1936-1940; 279; 1 omslag
  - Hoofdcommissie voor de normalisatie in Nederland, 4.5
    - Notulen van de vergaderingen van de Hoofdcommissie voor de Normalisatie in Nederland. Afschriften. Met bijlagen, 1937-1940; 280; 1 omslag
  - KEMA, 4.6
    - Ingekomen stukken, 1938-1940; 281; 1 omslag
  - Nationale Propaganda Commissie voor het Nederlandsch Fabrikaat, 4.7
    - Notulen van de vergaderingen van de Nationale Propaganda Commissie voor het Nederlandsch Fabrikaat. Afschriften, sept.1935-okt. 1936; 282; 1 omslag
    - Correspondentie met diverse personen en instanties ten behoeve van de Nationale Propaganda Commissie voor het Nederlandsch Fabrikaat, 1935-1937 en z.j.; 283; 1 omslag
    - Correspondentie met H.F.R. Snoek te 's-Gravenhage met betrekking tot het benaderen van diverse instanties om propaganda te maken voor het Nederlandse produkt, 1935-1937; 284; 1 omslag
      Snoek was secretaris van de Nationale Propaganda Commissie voor het Nederlandsch Fabrikaat.
    - Stukken betreffende het voeren van reclamecampagnes voor het Nederlandsch Fabrikaat, 1935-1937; 285; 1 omslag
    - Documentatiemateriaal betreffende de tentoonstelling "Nederlandsch Fabrikaat 1936", gehouden te Amsterdam van 30 april t/m 9 mei 1936, 286; 1 omslag
    - Notulen van de vergaderingen van het Dagelijks Bestuur van de vereniging Nederlandsch Fabrikaat. Afschriften. Met bijlagen., febr. 1936-okt. 1937; 287; 1 omslag
      Niet compleet.
    - Notulen van de vergaderingen van de Commissie van Advies met betrekking tot de Nationale Propaganda Commissie voor het Nederlandsch Fabrikaat. Doorslagen., juli 1936-febr. 1937; 288; 3 stukken
    - Staat met het financiële overzicht van de Nationale Propaganda Commissie voor het Nederlandsch Fabrikaat per 1 mrt. 1937, 289; 1 omslag
- Documentatie, 5.
  - Documentatiemateriaal betreffende telefoonverbindingen, beheer en onderhoud materiaal én pakketpost, 1886, 1920, 1921, 1923, 1927-1929, 1931, 1935, 1937, 1939 en z.j.; 290; 1 omslag
- Stukken waarvan de band met het archief niet duidelijk blijkt, 6.
  - Jaarverslagen van de Eerste Nederlandsch Indische Spaarkas over de boekjaren 1919-1922 en 1933, 1935, 1920-1923, 1934-1936., 291; 1 omslag
  - Rapport van de commissie ter bestudering van de vraag, of de rijkswerven dienen te worden gehandhaafd. Gedrukt, 1927; 292; 1 deel
  - Rapporten van de Reorganisatie Commissie voor de Dienst der Belastingen, 1927-1929; 293-296
    - Vernieuwing hypothecaire inschrijvingen, inrichting hypothecaire en kadastrale boekhouding 1929, 293
    - Organisatie kadastrale dienst 1929, 294
    - Indeling belastingdienst 1929, 295
    - Bouw van de belastingdienst 1929, 296; 4 delen
  - Exemplaar van het artikel "Plan of groei in de structuur eener volkshuishouding" door I.P. de Vooys. Gedrukt, 1933; 297; 1 stuk
    Overdruk uit het weekblad "De Ingenieur" 1933, no. 39, Technische Economie 6.
  - Rapport van het accountantskantoor R.A. Dijker te Rotterdam en's-Gravenhage, inzake de rekening en verantwoording van het Delftsch Hoogeschoolfonds te Delft over het boekjaar 1934-1935, 298; 1 stuk
  - Brief van de Orde van Nederlandsche Raadgevende Ingenieurs, waarin zij adviezen geven voor een betere organisatie van de werkzaamheden in de Centrale Verwarmingsindustrie. Afschrift, 1935; 299; 1 stuk
  - Rapport van de Bond van bezuinigingsinspecteurs bij Rijk en Gemeenten over de vraag, in hoeverre de organisatie van het onderwijs gebaseerd is op de behoeften van de maatschappij, 1935; 300; 1 stuk
  - Jaarverslag over 1934 van de Vereeniging Nationaal Fonds tot ondersteuning van de nagelaten betrekkingen der in Nederlands-Indië gevallen militairen, (1935)., 301; 1 katern
  - Stukken betreffende de verhouding tussen de directie van het metaalbedrijf Heemaf te Hengelo (O) en haar werknemers, 1936, 1937.; 302; 1 omslag
  - Verslag van diverse Hongaarse persberichten betreffende de politieke toestand in Tsjechoslowakije en Hongarije. Met bijlagen, 1937; 303; 1 omslag
    Bevat Nederlandse vertaling.
  - Rapporten, uitgebracht door de heren van Kesteren en Addens naar aanleiding van hun onderzoek naar de organisatie van en de werkwijze bij het Centraal Bureau voor de Statistiek. Afschriften, 1937; 304; 1 omslag